【裁判字號】    97,訴,4386
【裁判日期】    971125
【裁判案由】    毒品危害防制條例
【裁判全文】
臺灣板橋地方法院刑事判決              97年度訴字第4386號
公  訴  人  臺灣板橋地方法院檢察署檢察官
被      告  甲○○
                  （現另案於臺灣臺北監獄臺北分監執行中）
上列被告因違反毒品危害防制條例案件，經檢察官提起公訴（97
年度毒偵字第6910號），本院受理後被告為有罪之陳述，經合議
庭裁定由受命法官獨任進行簡式審判程序，判決如下：
    主  文
甲○○施用第一級毒品，累犯，處有期徒刑壹年。扣案之第一級
毒品海洛因驗餘淨重零點壹壹壹玖公克沒收銷燬。
    事  實
一、甲○○曾違犯前肅清煙毒條例、前麻醉藥品管理條例、贓物
    等案件，其中：(1)於民國78年間因違反前肅清煙毒條例案件
    ，經臺灣臺北地方法院判處有期徒刑四年六月確定，自78年
    3 月24日起入監服刑，迄80年8 月9 日假釋付保護管束（原
    指揮書執行完畢日期為82年5 月28日）；(2)迨81年間又因違
    反前肅清煙毒條例案件及前麻醉藥品管理條例案件，經臺灣
    臺北地方法院分別判處有期徒刑五年、五月，應執行有期徒
    刑五年二月確定，與上開(1)假釋之撤銷後殘刑（有期徒刑一
    年九月又十五日）接續執行，自81年9 月22日起入監服刑，
    迄84年8 月9 日假釋付保護管束（原指揮書執行完畢日期為
    88年4 月11日）；(3)其後於86年間復因違反前肅清煙毒條例
    案件，經臺灣臺北地方法院於86年6 月18日以86年度第414
    號判處有期徒刑四年六月，於86年8 月26日確定；(4)同年間
    再因犯贓物罪，經臺灣士林地方法院於86年6 月20日以86年
    度易字第1627號判處有期徒刑三月，且由臺灣高等法院於86
    年9 月17日以86年度上易字第5107號判決駁回上訴，於同日
    確定；嗣上開(3)、(4)二案件之徒刑（四年六月、三月）經臺
    灣高等法院以86年度聲字第1740號裁定定應執行有期徒刑四
    年八月確定，上開第二度之假釋因而遭撤銷，自86年10月14
    日起入監執行上開應執行刑（有期徒刑四年八月）及殘刑（
    有期徒刑三年七月又七日），迄90年6 月21日縮短刑期假釋
    出監（原指揮書執行完畢日期為94年8 月5 日），嗣後該第
    三度之假釋又遭撤銷，自94年10月18日入監執行殘刑（有期
    徒刑三年十月又二十六日），嗣經臺灣高等法院以96年度聲
    減字第2588號裁定減刑確定後，已於96年8 月17日執行完畢
    出監（於本件構成累犯）。(5)另又於92年至93年間因施用第
    一級毒品案件，經臺灣臺北地方法院以94年度毒聲字第789
    號裁定送觀察、勒戒後，認有繼續施用毒品之傾向，再經該
    院以95年度毒聲字第91號裁定令入戒治處所施以強制戒治，
    甫於95年12月20日期滿執行完畢，並由臺灣臺北地方法院檢
    察署檢察官以96年度戒毒偵字第42號不起訴處分確定。(6)又
    於96年間因施用第一、二級毒品案件，經本院於97年3 月31
    日以97年度訴字第337 號分別判處有期徒刑一年四月、八月
    ，應執行有期徒刑一年八月，再經臺灣高等法院於97年6 月
    18日以97年度上訴字第2139號判決上訴駁回，於97年7 月17
    日確定（嗣經入監執行，現尚執行中）。猶不知悔改，於上
    開強制戒治期滿釋放後五年內，竟另基於施用第一級毒品海
    洛因之犯意，於97年8 月11日下午1 時許，在其位於臺北縣
    三重市○○○路248 號6 樓租屋處，以注射針筒注入體內之
    方式施用第一級毒品海洛因一次。嗣於97年8 月12日下午2
    時20分許，在臺北縣中和市○○路12號前為警查獲，並扣得
    其所有供己施用之第一級毒品海洛因驗餘淨重0.1119公克，
    且經警採尿驗悉。
二、案經臺北縣政府警察局永和分局報請臺灣板橋地方法院檢察
    署檢察官偵查起訴，經本院合議庭裁定以簡式審判程序審理
    。
    理  由
一、訊據被告甲○○於本院審理時對其於上揭時、地施用第一級
    毒品海洛因之犯行，業已坦承不諱，又被告經警詢問後所採
    集之尿液經送檢驗結果，呈施用第一級毒品海洛因之鴉片類
    藥物陽性反應，有臺灣檢驗科技股份有限公司於97年8 月29
    日出具之濫用藥物檢驗報告一件附卷可稽。而扣案之乳白色
    粉末，經送交通部民用航空局航空醫務中心鑑驗結果，確含
    第一級毒品海洛因成分，驗餘淨重0.1119公克，有該中心97
    年8 月25日航藥鑑字第0974331 號毒品鑑定書一件在卷足憑
    。再者，被告前於92年至93年間因施用毒品案件，經臺灣臺
    北地方法院以94年度毒聲字第789 號裁定送觀察、勒戒後，
    認有繼續施用毒品之傾向，再經該院以95年度毒聲字第91號
    裁定令入戒治處所施以強制戒治，甫於95年12月20日期滿執
    行完畢，並由臺灣臺北地方法院檢察署檢察官以96年度戒毒
    偵字第42號不起訴處分確定，此有臺灣高等法院被告前案紀
    錄表附卷可參，是被告乃經強制戒治執行完畢釋放後，五年
    內再犯施用毒品之犯行，至為灼然。綜上，足認被告自白與
    事實相符，罪證明確，犯行洵堪認定。
二、查海洛因係毒品危害防制條例第2 條第2 項第1 款所列之第
    一級毒品。核被告所為，係犯毒品危害防制條例第10條第1
    項之施用第一級毒品罪。被告於施用毒品海洛因而持有該毒
    品之低度行為，應為施用之高度行為所吸收，不另論罪。查
    被告前曾違犯前肅清煙毒條例、前麻醉藥品管理條例、贓物
    等案件，其中：(1)於78年間因違反前肅清煙毒條例案件，經
    臺灣臺北地方法院判處有期徒刑四年六月確定，自78年3 月
    24日起入監服刑，迄80年8 月9 日假釋付保護管束（原指揮
    書執行完畢日期為82年5 月28日）；(2)迨81年間又因違反前
    肅清煙毒條例案件及前麻醉藥品管理條例案件，經臺灣臺北
    地方法院分別判處有期徒刑五年、五月，應執行有期徒刑五
    年二月確定，與上開(1)假釋之撤銷後殘刑（有期徒刑一年九
    月又十五日）接續執行，自81年9 月22日起入監服刑，迄84
    年8 月9 日假釋付保護管束（原指揮書執行完畢日期為88年
    4 月11日）；(3)其後於86年間復因違反前肅清煙毒條例案件
    ，經臺灣臺北地方法院於86年6 月18日以86年度第414 號判
    處有期徒刑四年六月，於86年8 月26日確定；(4)同年間再因
    犯贓物罪，經臺灣士林地方法院於86年6 月20日以86年度易
    字第1627號判處有期徒刑三月，且由臺灣高等法院於86年9
    月17日以86年度上易字第5107號判決駁回上訴，於同日確定
    ；嗣上開(3)、(4)二案件之徒刑（四年六月、三月）經臺灣高
    等法院以86年度聲字第1740號裁定定應執行有期徒刑四年八
    月確定，上開第二度之假釋因而遭撤銷，自86年10月14日起
    入監執行上開應執行刑（有期徒刑四年八月）及殘刑（有期
    徒刑三年七月又七日），迄90年6 月21日縮短刑期假釋出監
    （原指揮書執行完畢日期為94年8 月5 日），嗣後該第三度
    之假釋又遭撤銷，自94年10月18日入監執行殘刑（有期徒刑
    三年十月又二十六日），嗣經臺灣高等法院以96年度聲減字
    第2588號裁定減刑確定後，已於96年8 月17日執行完畢出監
    ，有臺灣高等法院被告前案紀錄表在卷可按，其於有期徒刑
    執行完畢後五年以內故意再犯本案之罪，係屬累犯，應依刑
    法第47條第1 項之規定加重其刑。爰審酌被告年值青壯，不
    思尋求正當之身心發展，不知警惕自持，竟又施用足以導致
    精神障礙、性格異常，甚至造成生命危險之毒品，戕害一己
    之身心健康，對社會治安可能之危害程度非微，惟其於犯罪
    後尚能坦承犯行等一切情狀，量處如主文所示之刑，以示懲
    儆。
三、扣案之第一級毒品海洛因驗餘淨重0.1119公克，係查獲之毒
    品，不問屬於犯人與否，爰依毒品危害防制條例第18條第1
    項前段規定，併予宣告沒收銷燬。
據上論斷，應依刑事訴訟法第273 條之1 第1 項、第299 條第1
項前段，毒品危害防制條例第10條第1 項、第18條第1 項前段，
刑法第11條前段、第47條第1 項，判決如主文。
本案經檢察官劉仕國到庭執行職務
中    華    民    國    97    年    11    月    25    日
                  刑事第十五庭    法  官  張江澤
上列正本證明與原本無異。
如不服本判決，應於判決送達後10日內敘明上訴理由，向本院提
出上訴狀 (應附繕本) ，上訴於臺灣高等法院。其未敘述上訴理
由者，應於上訴期間屆滿後20日內向本院補提理由書「切勿逕送
上級法院」。
                                  書記官  梁宜庭
中    華    民    國    97    年    11    月    26    日
附錄本案論罪科刑法條全文：
毒品危害防制條例第10條
施用第一級毒品者，處六月以上五年以下有期徒刑。
施用第二級毒品者，處三年以下有期徒刑。


司法院資訊處製作；財團法人民間司法改革基金會備份。
